# 融资租赁的认定问题和转租赁问题

提问人：sharon3 时间：2020-05-28 15:52:25
请教版主和各位：
1 、我们集团想做一批生产资产的改造（烟囱、管道），涉及的投资金额较大，所以想和另一个公司B签协议，让B公司进行融资并帮我们改造，我们分 10 年付款并加利息给B公司，等 10 年后资产再归我们集团。我想这项交易应该是属于融资租赁的实质，但是有一个问题是，有一部分资产可能只是刷涂料的这种改造，可能不是一个能单独识别的资产，也可以按照融资租赁进行会计处理吗？如果不能，要怎么处理呢？
2 、这批资产虽然是集团去和B公司签协议，集团给B公司付款，但是集团想让各全资子公司，也就是这些资产的实际使用者，来承担这些费用。对于这种情况，集团可以和子公司签订类似的协议，要求子公司分 10 年付款并加利息给集团吗？这种情况是不是属于融资租赁来的资产又转租赁出去呢，可以这么操作么？会计处理的话，集团是不是又变成出租方了，子公司变成承租方了呢？
谢谢大家！

回答人：chenyiwei
1 、建议对该交易按其经济实质，可以看作一项融资租赁，即其融资额相当于B代为承担的改造费用。应在B发生改造支出时，本企业即相应确认在建工程。改造期间的利息可按借款费用资本化原则处理。此处的融资租赁只是一种法律形式，关键是在于以代为承担支出的形式获取融资。
2 、如果集团与B签订协议，则集团实际上承担了统借统还的角色，相关资产仍在实际使用这些资产的子公司层面确认，集团只需确认相关资金转贷的处理即可。

提问人：sharon3 时间：2020-06-05 15:31:00
谢谢版主回复~
麻烦跟您确认一下：您说的 1 、“按其经济实质，可以看做一项融资租赁”，后面又说“此处的融资租赁只是一种法律形式”，是否是您打错了， 还是我理解的不对呢？您的意思还是这个交易的实质只是一笔融资贷款对吗？
2 、集团只承担统借统还的角色，资产形成时，子公司借：在建工程，贷：其他应付款。集团同时借：其他应收款，贷：其他应付款。产生利息时（非资本化利息），子公司借：财务费用，贷：其他应付款。集团同时借：财务费用，贷：其他应付款。并且集团还要借：其他应收款，贷：其他业务收入。
麻烦陈老师，是这么理解吗？

回答人：chenyiwei
1 、这个交易的实质只是一笔融资贷款。 2 、是。